# chenyiwei

提问人：a534211531 时间：2018-04-21 13:13:00
净资产折股时没有扣除专项储备，专项储备金额占净资产的比例为1.9%，公司要上IPO，接下来该如何处理？

回答人：chenyiwei
专项储备是不可以用于折股的。如果你折股基准日和折股时点的净资产（扣除专项储备后）均大于股份有限公司的股本，则处理相对简单，由发起人签署补充协议，更新相关法律文件，到工商登记机关更新登记时报送的材料即可。会计上依据更新后的法律文件进行差错更正的会计处理，从资本公积中还原出专项储备。 如果所折合的股份有限公司股本金额大于扣除专项储备后的净资产，即专项储备也一并折为股本，则比较麻烦，需要修改原折股方案，不排除先变回有限责任公司，再重新以新的基准日变更为股份有限公司。
但是，无论如何，会计上均应确保专项储备会计处理的恰当更正。